臺灣高等法院臺南分院民事裁定　　　　　100年度抗字第139號
抗　告　人　程廖淑美
上列抗告人因與相對人雷富里、程金魁之遺產管理人廖通城等間
停止執行事件，對於中華民國100年7月12日臺灣雲林地方法院所
為裁定（100年度聲字第26號），提起抗告，本院裁定如下：
    主  文
抗告駁回。
抗告程序費用新台幣壹仟元由抗告人負擔。
    理  由
一、本件聲請及抗告意旨略以：相對人廖通城任程金魁之遺產管
    理人一職已遭原審法院改任他人在案，相對人仍以其名義聲
    請執行，顯有違法，爰提起債務人異議之訴，並依強制執行
    法第18條規定請求裁定停止原法院98年度司執字第29008號
    （下稱系爭執行事件）之強制執行程序，原審法院竟無具體
    查證本件有無停止執行之必要，或令抗告人釋明前開要件，
    即率予駁回，否准停止執行，認事用法均有違誤，應予以廢
    棄等語。
二、按強制執行程序開始後，除法律另有規定外，不停止執行。
    有回復原狀之聲請，或提起再審或異議之訴，或對於和解為
    繼續審判之請求，或提起宣告調解無效之訴，撤銷調解之訴
    ，或對於許可強制執行之裁定提起抗告時，法院因必要情形
    ，或依聲請定相當並確實之擔保，得為停止強制執行之裁定
    ，強制執行法第18條固定有明文。惟所謂必要情形，係指不
    停止執行將發生不能或難以回復之損害。有無必要之情形，
    由法院依職權決定之，法院於決定時，應斟酌第三人異議之
    訴、再審之訴等是否顯無理由，將來勝訴後是否發生不能或
    難以回復之損害等，以決定是否應裁定停止執行（最高法院
    69年度台抗字第577號裁判參照）。
三、經查，抗告人本於相對人任程金魁之遺產管理人一職已遭原
    法院改任他人為由，提起第三人異議之訴，固經原法院以10
    0年度訴字第258號訴訟繫屬在案，抗告人並據為本件停止強
    制執行之聲請。惟系爭強制執行事件執行債權人所提出之執
    行名義為已確定之判決（臺灣高等法院臺南分院97年度上易
    字第147號確定判決，有本院調閱之電腦檔案附卷可稽）。
    則彼等在實體法上之請求權並不因程金魁之遺產管理人是否
    變更而受影響。姑不論抗告人所主張廖通城任程金魁之遺產
    管理人一職已遭改任他人乙事是否確定，抗告人此部分之主
    張，均不構成消滅或妨礙債權人請求之事由（況抗告人所稱
    改任之裁定案號為原法院100年度家抗字第5號，目前因抗告
    尚未確定，亦有本院書記官之電話記錄可按）。抗告人就此
    部分提起債務人異議之訴，顯然並無理由，恐無勝訴之望，
    自無停止執行之必要甚明。又相對人執上開勝訴之確定判決
    為執行名義而聲請強制執行，為確保勝訴判決之效力及保障
    當事人之訴訟權益，本即著重在其時效性及實效性，倘予任
    意停止執行，則有致相對人之權利無法迅速實現之虞，並遭
    受損害之可能。又系爭執行案件，縱經抗告人以前揭理由，
    泛稱廖通城率以程金魁遺產管理人個人名義執行，顯有違法
    云云，然對相對人即債權人雷富里之聲請執行，亦難認有何
    停止執行之必要。原審認本件無停止執行程序之必要，裁定
    駁回抗告人停止執行之聲請，經核尚無違誤。抗告意旨仍執
    前詞，指摘原裁定不當，為無理由，應予駁回。
據上論結，本件抗告為無理由，依強制執行法第30條之1，民事
訴訟法第495條之1、第449條第1項、第95條、第78條，裁定如主
文。
中    華    民    國   100    年    8     月    25    日
                  民事第二庭    審判長法  官  陳光秀
                                      法  官  李文賢
                                      法  官  莊俊華
上為正本係照原本作成。
不得再抗告。
中    華    民    國   100    年    8     月    25    日
                                      書記官  吳銘添